臺灣彰化地方法院刑事判決　　　　　　96年度交簡上字第32號
上　訴　人
即　被　告　乙○○
上列上訴人因公共危險案件，不服本院九十六年度彰交簡字第二
六七號中華民國九十六年五月二十四日第一審判決（原檢察官聲
請簡易判決處刑案號：九十六年度偵字第三四一八號），提起上
訴，本院管轄第二審合議庭判決如下︰
    主      文
上訴駁回。
乙○○緩刑年。
    事實及理由
一、本案經本院審理結果，認第一審判決認事用法及量刑均無不
    當，應予維持，並引用第一審判決書記載之事實、證據及理
    由（如附件）。
二、本件上訴人即被告乙○○（以下簡稱被告）上訴意旨略以：
    被告已年近七旬，幼年失學，車禍發生時因值孫子國校下課
    時分，急於前往學校接送孫子，而當時告訴人受傷並不嚴重
    ，且告訴人亦稱其亦要去學校接送小孩，不能耽擱，是乃離
    開現場，此純係失學而不諳法令所致，事後警局通知本人亦
    隨即前往製作筆錄，並坦承一切犯行，被告犯罪後已知悔悟
    ，且態度良好，並就傷害部分與告訴人和解，告訴人亦已撤
    回告訴，被告經此教訓顯已知悔悟，應無再犯之虞，為此提
    起上訴，請求鈞院為緩刑之諭知等語。
三、經查：（一）被告對於駕車於本件肇事時、地擦撞及被害人
    甲○○，並致被害人甲○○受傷而逃逸之事實，業據被告於
    警詢、偵查中及本院審理時供承不諱，核與被害人甲○○於
    警詢、偵查中之證述之情節相符，並有道路交通事故現場圖
    、道路交通事故調查報告表（一）、（二）、道周醫院診斷
    證明書各一份及照片十四幀在卷可稽。（二）按汽車駕駛人
    ，駕駛汽車肇事致人受傷或死亡，應即採取救護或其他必要
    措施，並向警察機關報告，不得駛離，道路交通管理處罰條
    例第六十二條第一項定有明文；又刑法第一百八十五條之四
    肇事逃逸罪之立法意旨，係為維護交通安全，加強救護，減
    少被害人之死傷，促使駕駛人於肇事後，能對被害人即時救
    護，方增設本條處罰規定；次按刑法第一百八十五條之四之
    肇事致人死傷逃逸罪之成立，以行為人有駕駛動力交通工具
    肇事，致人死傷而逃逸之事實為已足，不以行為人就肇事有
    無過失責任，或被害人是否因之成為無自救能力之人為必要
    （最高法院九十二年度台上字第三二一六號、第四五五二號
    判決意旨可資參照）。查被告於本院審理時自承係其與被害
    人所騎乘之車發生擦撞，致被害人人車倒地，受有右肩挫傷
    、雙膝及左小腿擦傷等傷害，仍未採取救護或其他必要措施
    ，並向警察機關報告，而即駛離現場，且被害人亦稱：被告
    看到我倒下來又爬起來，被告都坐在車上沒有下來，我問被
    告為何要這樣開車，他說他趕時間，就馬上開車離去，並沒
    有說要去載孫子這件事情等情，足認被告顯係於肇事後，見
    被害人倒地，即駕車離去，其肇事逃逸犯行自堪認定。（三
    ）綜上所述，本件事證已臻明確，被告犯行堪以認定，原審
    參酌本案之情節及被告已與告訴人達成和解並賠償損害等情
    ，據以論罪科處有期徒刑六月，並諭知易科罰金之折算標準
    ，核無違誤或不當之處，被告上訴為無理由，應予駁回。又
    查本件被告前未曾受有期徒刑以上刑之宣告，此有臺灣彰化
    地方法院檢察署刑案資料查註紀錄表及臺灣高等法院被告前
    案紀錄表各一份在卷可考，且其業已與被害人甲○○達成和
    解，被害人甲○○並表示願不追究被告之刑事責任，此有聲
    請撤回告訴狀一份在卷可稽，被告經此教訓，應知警惕而無
    再犯之虞，所宣告之刑，認以暫不執行為適當，爰併予宣告
    緩刑三年，以勵自新。
據上論斷，應依刑事訴訟法第四百五十五條之一第一項、第三項
、第三百七十三條、第三百六十八條，刑法第七十四條第一項第
一款，判決如主文。
本案經檢察官吳芙如到庭執行職務。
中　　華　　民　　國　　96　　年　　7 　　月　　13　　日
                        臺灣彰化地方法院刑事第二庭
                            審判長法官    石馨文
                            法      官    黃齡玉
                            法      官    尚安雅
以上正本證明與原本無異。
本判決不得上訴。
中　　華　　民　　國　　96　　年　　7 　　月　　17　　日
                            書  記  官    洪年慶
